# Fernando Marmolejo

# Software Developer



**L** 617 130 443



fmarvallejo@gmail.com



www.marmolejo.work

#### Sobre mí

Hola, soy Fernando. Actualmente trabajo como desarrollador de software en Publi Runner construyendo proyectos en plataformas móviles. En 2018 me gradué en Ingeniería Informática por la Universidad de Sevilla.

Como ingeniero de software, me qusta unir la brecha entre la ingeniería y el diseño, cuidando siempre la apariencia y usabilidad de las aplicaciones que desarrollo. Mi objetivo: crear aplicaciones que sean escalables y eficientes, a la vez que proporcionen experiencias de usuario atractivas.

# Experiencia

# Full-Stack Web Developer @ Vértigo Soluciones IT Junio 2018 - Presente // Mairena del Aljarafe, Sevilla

⊳ Trabajo en varios proyectos como desarrollador Full-Stack en Drupal 8 ofreciendo herramientas y módulos medidas para empresas. Hago uso principalmente del framework Symfony para Backend y jQuery y Twig para el Frontend.

#### Mobile App Developer @ Publi Runner

Junio 2018 - Presente // Mairena del Aljarafe, Sevilla

- ⊳ Trabajo en el desarrollo de aplicaciones nativas y multiplataforma (iOS y Android) en Appcelerator. En Backend hago uso de Titanium + Alloy (Javascript) y en tareas de interfaz de usuario utilizo el framework Titanium (XML y TSS).
- ⊳ Desarrollo aplicaciones web con Java. En Backend hago uso de Wildfly / Jboss como servidor de aplicaciones, Enterprise JavaBeans (EJB) e Hibernate y en tareas de Frontend utilizo el del framework PrimeFaces para JSF v CSS.
- ⊳ Colaboro en el desarrollo de la comunicación en proyectos de loT usando Node.js junto a un equipo expecializado en el sector.

# Studio Developer @ Sevillagráfica

Mayo 2015 - Mayo 2017 // Sevilla

- ⊳ Colaboraba en un pequeño equipo en el estudio y desarrollo de soluciones para pequeños comercios y particulares en plataformas como Wordpress, Woocomerce o Shopify.
- ⊳ Diseñaba imagen e identidad comporativa para pequeñas empresas.

# **Habilidades**

#### Lenguajes de programación

JavaScript (ES6), HTML, CSS/Sass, Python, PHP

#### Librerías y frameworks

jQuery, Symfony, Titanium, Node.js, Bootstrap, PrimeFaces

#### Herramientras y plataformas

Git, Github, Drupal, Wordpress, Netlify

### Educación

# Universidad de Sevilla 2013 - 2018 // Sevilla

# **Proyectos**

#### Marketplace Colaborativo

Estudio y creación de un Marketplace colaborativo Opensource haciendo uso de la herramienta Sharetrible.